臺灣新竹地方法院刑事判決　　　　　　 99年度審易字第930號
公　訴　人　臺灣新竹地方法院檢察署檢察官
被　　　告　黃淑萍
上列被告因違反毒品危害防制條例案件，經檢察官提起公訴（99
年度毒偵字第1485、1595號），本院改依簡式審判程序判決如下
：
    主  文
黃淑萍施用第二級毒品，累犯，處有期徒刑伍月，如易科罰金，
以新臺幣壹仟元折算壹日。又施用第二級毒品，累犯，處有期徒
刑伍月，如易科罰金，以新臺幣壹仟元折算壹日。應執行有期徒
刑捌月，如易科罰金，以新臺幣壹仟元折算壹日。
    事  實
一、黃淑萍前曾於民國94年間因違反毒品危害防制條例案件，經
    本院於94年10月28日以94年度竹簡字第907 號判處有期徒刑
    6 月，復經本院於95年6 月30日以94年度簡上字第127 號撤
    銷原判決，改判處有期徒刑10月，於95年7 月28日確定。其
    又於95年間因違反毒品危害防制條例案件，經本院於95年9
    月27日以95年度訴字第596 號判處有期徒刑11月，於95年10
    月11日確定。嗣上揭二案件經本院於96年7 月16日以96年度
    聲減字第360 號裁定分別減為有期徒刑5 月、5 月又15日，
    應執行有期徒刑9 月確定，並於96年7 月15日執行完畢。
二、黃淑萍前曾於87年間因施用毒品案件，經臺灣新竹地方法院
    檢察署檢察官聲請，而經本院於87年7 月13日以87年度毒聲
    字第129 號裁定送觀察、勒戒，旋因觀察、勒戒結果，認無
    繼續施用毒品之傾向，經臺灣新竹地方法院檢察署檢察官於
    87年9 月13日以87年度偵字第795 號為不起訴處分確定。其
    又於88年間因施用毒品案件，經臺灣新竹地方法院檢察署檢
    察官聲請，而經本院於88年9 月30日以88年度毒聲字第1955
    號裁定送勒戒處所觀察、勒戒，旋因觀察、勒戒結果，認無
    繼續施用毒品之傾向，於89年4 月7 日因無繼續施用傾向出
    所，並經臺灣新竹地方法院檢察署檢察官於89年4 月7 日以
    89年度毒偵緝字第63號為不起訴處分確定。其又於91年間因
    施用毒品案件，經臺灣新竹地方法院檢察署檢察官聲請，而
    經本院於91年6 月26日以91年度毒聲字第687 號裁定送觀察
    、勒戒，旋因觀察、勒戒結果，認無繼續施用毒品之傾向，
    於91年7 月8 日因無繼續施用傾向出所，並經臺灣新竹地方
    法院檢察署檢察官於91年8 月8 日以91年度毒偵字第967 號
    為不起訴處分確定。其又於91年間因施用毒品案件，經臺灣
    新竹地方法院檢察署檢察官聲請，而經本院於92年3 月31日
    以92年度毒聲字第258 號裁定，令入戒治處所施以強制戒治
    1 年，迄於93年1 月9 日因毒品危害防制條例修正而出所。
    刑責部分則經本院於92年4 月30日以92年度竹簡字第189 號
    判處有期徒刑5 月，於92年5 月26日確定。其又於94年間因
    施用毒品案件，經臺灣新竹地方法院檢察署檢察官聲請簡易
    判決處刑，而經本院於94年10月28日以94年度竹簡字第907
    號判處有期徒刑6 月，復經本院於95年6 月30日以94年度簡
    上字第127 號撤銷原判決，改判處有期徒刑10月，於95年7
    月28日確定。其又於95年間因施用毒品案件，經臺灣新竹地
    方法院檢察署檢察官起訴，而經本院於95年9 月27日以95年
    度訴字第596 號判處有期徒刑11月，於95年10月11日確定。
    其又於99年5 月間因施用毒品案件，經本院於99年10月25日
    以99年度審易字第627 號判處有期徒刑4 月。
三、詎黃淑萍不知悔改，仍未戒斷毒癮，復於前開強制戒治執行
    完畢釋放後及前案違反毒品危害防制條例案件後，又另行起
    意，分別為下列犯行：
（一）其基於施用第二級毒品甲基安非他命之犯意，於99年7 月
      29日凌晨5 時許，在友人林雅芳（另案偵辦中）位於新竹
      市○○路582 巷15弄27號2 樓之10之租屋處，以將第二級
      毒品甲基安非他命置放玻璃球內燒烤，讓其起煙霧，再以
      吸食器吸食煙霧之方式，施用第二級毒品甲基安非他命。
      嗣於99年7 月29日8 時40分許，經警方持搜索票在上址查
      獲現場含黃淑萍在內之六人疑似有施用毒品犯嫌，經得其
      同意，將其親採封緘之尿液送驗結果呈安非他命陽性反應
      及甲基安非他命陽性反應，始為警循線查悉上情。
（二）其又另行起意，並基於施用第二級毒品甲基安非他命之犯
      意，於99年9 月15日7 、8 時間某時許，在其位於新竹市
      ○○路171 號9 樓之2 住處，以將第二級毒品甲基安非他
      命置放玻璃球內燒烤，讓其起煙霧，再以吸食器吸食煙霧
      之方式，施用第二級毒品甲基安非他命。嗣黃淑萍前因意
      圖營利，基於販賣第二級毒品甲基安非他命之犯意，於99
      年9 月14日晚間某時許，在新竹市○○路「天宮檀」附近
      ，以不詳方式聯絡姓名年籍不詳綽號「安雅」之女子後，
      以不詳價格販入第二級毒品甲基安非他命一兩（約37.5公
      克）而持有之，並於購入後以自備之分裝袋將其分裝成34
      小包（所涉販賣毒品罪嫌部分，另案經本院審理中）。經
      警方於99年9 月15日上午10時30分許，據報前往新竹市○
      ○街79號「柑仔店」便利商店查緝毒品案件，黃淑萍見狀
      後即將上開甲基安非他命18包及自己所有之另外1 包海洛
      英放入乙個小錢包內，並交由在場之堂弟黃仁澤（所涉違
      反毒品危害防制條例案件另案偵辦中）保管，並隨即從上
      址二樓跳下，警方隨即將黃淑萍送往署立新竹醫院救治，
      並於同日13時40分許接獲醫院通報，會同黃淑萍在其醫院
      病床下扣得另一批甲基安非他命16包，再將其親採封緘之
      尿液送驗後結果呈甲基安非他命陽性反應，始為警循線查
      悉上情。
四、案經新竹市警察局第一分局及第三分局分別報請臺灣新竹地
    方法院檢察署檢察官偵查起訴。
    理  由
一、本件被告黃淑萍所犯毒品危害防制條例第10條第2 項施用第
    二級毒品罪，非死刑、無期徒刑、最輕本刑為三年以上有期
    徒刑之罪或高等法院管轄第一審案件，其於本院準備程序進
    行中就被訴事實為有罪之陳述，本院認為合於刑事訴訟法第
    273 條之1 第1 項之規定，裁定進行簡式審判程序，先予敘
    明。
二、訊據被告黃淑萍對於上揭時地以如事實欄所示方法，分別施
    用第二級毒品甲基安非他命等情坦承不諱，並有新竹市警察
    局第一分局樹林頭派出所警員吳碩庭所製作之偵查報告1 份
    、國軍新竹地區醫院附設民眾診療服務處99年9 月15日診斷
    證明書影本1 份、新竹市警察局第一分局扣押筆錄2 份、扣
    押物品目錄表2 份、扣押物品收據2 份暨照片13幀等在卷足
    稽。而經警將被告上開2 次親採封緘之尿液送驗結果，分別
    確呈安非他命陽性反應及甲基安非他命陽性反應等情，有新
    竹市警察局毒品犯罪嫌疑人尿液採驗作業管制紀錄2 份及臺
    灣尖端先進生技醫藥股份有限公司於分別於99年8 月6 日及
    99年9 月24日所出具之濫用藥物檢驗報告各1 份附卷足憑。
    綜上，足見被告所為前開自白，確與事實相符而堪採信。
三、再者，被告前曾於87年間因施用毒品案件，經臺灣新竹地方
    法院檢察署檢察官聲請，而經本院於87年7 月13日以87年度
    毒聲字第129 號裁定送觀察、勒戒，旋因觀察、勒戒結果，
    認無繼續施用毒品之傾向，經臺灣新竹地方法院檢察署檢察
    官於87年9 月13日以87年度偵字第795 號為不起訴處分確定
    。其又於88年間因施用毒品案件，經臺灣新竹地方法院檢察
    署檢察官聲請，而經本院於88年9 月30日以88年度毒聲字第
    1955號裁定送勒戒處所觀察、勒戒，旋因觀察、勒戒結果，
    認無繼續施用毒品之傾向，於89年4 月7 日因無繼續施用傾
    向出所，並經臺灣新竹地方法院檢察署檢察官於89年4 月7
    日以89年度毒偵緝字第63號為不起訴處分確定。其又於91年
    間因施用毒品案件，經臺灣新竹地方法院檢察署檢察官聲請
    ，而經本院於91年6 月26日以91年度毒聲字第687 號裁定送
    觀察、勒戒，旋因觀察、勒戒後，認無繼續施用毒品之傾向
    ，於91年7 月8 日因無繼續施用傾向出所，並經臺灣新竹地
    方法院檢察署檢察官於91年8 月8 日以91年度毒偵字第967
    號為不起訴處分確定。其又於91年間因施用毒品案件，經臺
    灣新竹地方法院檢察署檢察官聲請，而經本院於92年3 月31
    日以92年度毒聲字第258 號裁定，令入戒治處所施以強制戒
    治1 年，迄於93年1 月9 日因毒品危害防制條例修正而出所
    。刑責部分則經本院於92年4 月30日以92年度竹簡字第189
    號判處有期徒刑5 月，於92年5 月26日確定。其又於94年間
    ，因施用毒品案件，經臺灣新竹地方法院檢察署檢察官聲請
    簡易判決處刑，而經本院於94年10月28日以94年度竹簡字第
    907 號判處有期徒刑6 月，復經本院於95年6 月30日以94年
    度簡上字第127 號撤銷原判決，改判處有期徒刑10月，於95
    年7 月28日確定。其又於95年間因施用毒品案件，經臺灣新
    竹地方法院檢察署檢察官起訴，而經本院於95年9 月27日以
    95年度訴字第596 號判處有期徒刑11月，於95年10月11日確
    定。其又於99年5 月間因施用毒品案件，經本院於99年10月
    25日以99年度審易字第627 號判處有期徒刑4 月等情，亦有
    臺灣新竹地方法院檢察署刑案資料查註紀錄表、被告提示簡
    表、全國施用毒品案件紀錄表、受觀察勒戒人毒品及前科紀
    錄簡列表、矯正簡表暨臺灣高等法院被告前案紀錄表各1 份
    在卷足憑。綜上，本案事證已臻明確，被告於前案強制戒治
    執行完畢及前揭違反毒品危害防制條例案件後再犯施用第二
    級毒品甲基安非他命之犯行均洵堪認定，應予依法論科。
四、按甲基安非他命屬毒品危害防制條例第2 條第2 項第2 款所
    列之第二級毒品。核被告黃淑萍上開所為，均係犯毒品危害
    防制條例第10條第2 項之施用第二級毒品罪。至其持有第二
    級毒品甲基安非他命後，進而施用，其持有第二級毒品之低
    度行為，應為施用施用第二級毒品之高度行為所吸收，爰不
    另論其持有第二級毒品罪。又被告所為上揭2 次施用第二級
    毒品罪間，犯意個別，行為互殊，應分論併罰。又被告前曾
    於94年間因違反毒品危害防制條例案件，經本院於94年10月
    28日以94年度竹簡字第907 號判處有期徒刑6 月，復經本院
    於95年6 月30日以94年度簡上字第127 號撤銷原判決，改判
    處有期徒刑10月，於95年7 月28日確定。其又於95年間因違
    反毒品危害防制條例案件，經本院於95年9 月27日以95年度
    訴字第596 號判處有期徒刑11月，於95年10月11日確定。嗣
    上揭二案件經本院於96年7 月16日以96年度聲減字第360 號
    裁定分別減為有期徒刑5 月、5 月又15日，應執行有期徒刑
    9 月確定，並於96年7 月15日執行完畢等情，有臺灣新竹地
    方法院檢察署刑案資料查註紀錄表及臺灣高等法院被告前案
    紀錄表各1 份在卷可參，其於受有期徒刑之執行完畢後，5
    年以內故意再犯本件有期徒刑以上之上開2 罪，均為累犯，
    均應依刑法第47條第1 項之規定，加重其刑。爰審酌被告曾
    因施用毒品而觀察、勒戒、強制戒治，復經判刑確定在案，
    猶不知悔悟，卻再犯本案，顯然自制力薄弱，本案施用毒品
    種類、犯罪手段、情節、所生危害，及被告所為係戕害自身
    身心健康，犯後尚能坦承犯行，態度良好等一切情狀，分別
    量處如主文所示之刑，及諭知易科罰金之折算標準，並定其
    應執行之刑，及諭知易科罰金之折算標準，以資懲儆。又扣
    案之第一級毒品海洛因1 包、第二級毒品甲基安非他命34包
    等物，固均屬違禁物，本均應依毒品危害防制條例第18條第
    1 項前段之規定諭知沒收銷燬之，惟被告確因販賣第一級、
    第二級毒品等案件經檢察官提起公訴，現繫屬於本院審理中
    等情，此有臺灣新竹地方法院檢察署檢察官99年度偵字第72
    47號起訴書、99年度偵字第8863號移送併辦意旨書及上開臺
    灣高等法院被告前案紀錄表各1 份在卷可稽，足見上開違禁
    物為被告黃淑萍另涉犯販賣第一級毒品及第二級毒品案件之
    重要證物，且公訴人亦敘明該等毒品業於被告前揭販賣毒品
    案件中向本院聲請宣告沒收，本案不再為沒收之聲請等語，
    為免證據之滅失，爰均不於本案為沒收銷燬之諭知，附此敘
    明。
據上論斷，應依刑事訴訟法第273 條之1 第1 項、第299 條第1
項前段，毒品危害防制條例第10條第2 項，刑法第11條前段、第
47條第1 項、第41條第1 項前段、第8 項、第51條第5 款，判決
如主文。
中    華    民    國   100    年    1     月    13    日
                  刑事第九庭  法  官      楊惠芬
以上正本證明與原本無異。
如不服本判決應於收受本判決後10日內向本院提出上訴書狀，上
訴書狀應敘述具體理由，未敘述上訴理由者，應於上訴期間屆滿
後20日內補提理由書狀於本院（均須按他造當事人之人數附繕本
，並請勿「逕送上級法院」）。
中    華    民    國   100    年    1     月    13    日
                              書記官      張懿中
附錄本案論罪科刑法條：
毒品危害防制條例第10條第2 項：
施用第二級毒品者，處三年以下有期徒刑。